【裁判字號】    94,易,536
【裁判日期】    950621
【裁判案由】    竊盜等
【裁判全文】
臺灣雲林地方法院刑事判決               94年度易字第536號
公  訴  人  臺灣雲林地方法院檢察署檢察官
被      告  丙○○
上列被告因竊盜等案件，經檢察官提起公訴（94年度偵字第4030
號），本院判決如下：
    主  文
丙○○竊盜，處有期徒刑陸月，如易科罰金，以佰元折算壹日
。又損壞他人之自用小客車前擋風玻璃，足以生損害於他人，處
有期徒刑伍月，如易科罰金，以佰元折算壹日。應執行有期徒
刑拾月，如易科罰金，以佰元折算壹日。
    事  實
一、丙○○於民國94年8 月28日下午6 時許，在雲林縣虎尾鎮○○里○○○○○路段橋邊（起訴書誤載為雲林縣虎尾鎮中溪
    里中溪20號前），見甲○○所有由其夫乙○○使用之車牌號
    碼MKF-450 號重型機車停放於該處（於94年7 月16日前1 、
    2 天原停放於雲林縣虎尾鎮中溪里中溪20號前，為不詳之人
    騎乘後停放於該處），明知該機車外觀完整可堪騎用，極可
    能為他人所有而停放於該處，竟意圖為自己不法之所有，委
    請不知情之成年鎖匠至該處為其打造機車鑰匙1 支，旋即以
    該鑰匙啟動機車電門，竊取該輛機車得手，供己代步使用。
    嗣於同年8 月29日上午8 時5 分許（起訴書誤載為8 時50分
    ），騎乘上開機車，行經雲林縣虎尾鎮○○○○ ○路與大庄路
    交叉路口時，因與戊○○所駕駛之車牌號碼B9-2150 號自小
    客車發生行車糾紛而心生不滿，竟另基於損壞他人器物之故
    意，將機車停在戊○○所駕駛之車輛右前方，並持其放置於
    上開機車腳踏墊上之石頭，敲擊戊○○所駕駛之自用小客車
    前擋風玻璃，致戊○○之自用小客車前擋風玻璃因而破裂損
    壞，該擋風玻璃之功能已一部喪失，足生損害於戊○○。嗣
    因戊○○趨前追趕，丙○○棄車逃逸，始報警查獲。
二、案經被害人戊○○訴由雲林縣警察局虎尾分局報告臺灣雲林
    地方法院檢察署檢察官偵查後起訴。
    理  由
一、訊據被告丙○○對於上開毀損犯行坦承不諱，核與證人即被
    害人戊○○、證人即乘坐戊○○所駕駛車輛之許秀鳳於警詢
    時證述之情節相符，並有戊○○之車輛遭丙○○以石頭敲擊
    後之照片2 張在卷可參，足徵被告上開毀損部分之自白與事
    實相符，堪可採信，被告毀損犯行應堪認定。
二、又被告雖坦承有於上開時、地，委請某成年鎖匠為其打造機
    車鑰匙1 支，並加油，而將甲○○所有之上開機車騎走之事
    實，惟矢口否認有何竊盜犯行，辯稱：那台機車放很久了，
    沒有人騎，不是我偷的，是我在大排水溝那邊撿到的云云。
    惟查：
    (一)證人即被害人乙○○之證述略稱：MKF-450 號機車大約在
      94年7 月16日不見的，那輛機車我幾乎每天都有在騎，車
      齡大概7 、8 年，都可以正常使用，失竊之前機車沒有故
      障，我們都有定期保養等語（見證人乙○○95年6 月7日
      審判筆錄），可見該輛機車失竊前尚為被害人乙○○經常
      使用，屬於有財產價值之物品，並非無價值之廢棄物。
    (二)被告於警詢及本院審理時供稱：該輛機車是我於94年8 月
      28日下午6 時許在虎尾鎮○○里○○○○○路段橋邊旁撿
      到的，只使用將近一天時間，發現車子的時候，機車沒有
      油，也沒有鑰匙，我就叫人家來開鎖，還買油來加，開鎖
      加油後就可以騎了，沒有清洗也不用修理等語（見被告95
      年6 月7 日審判筆錄），足認該輛機車於被告取得時，並
      未有不堪使用之狀況，被告自承只使用將近一天之時間，
      並未加以清洗或修理，故該機車於本件查獲時之狀態與被
      告取得時之狀態應相差無幾，觀之警卷所附機車照片，該
      機車之外觀結構完整，無須修理即可正常使用，仍屬有價
      值之物，顯非他人棄置不要之廢棄物，被告竟將該車騎走
      ，其有不法所有之竊盜意圖甚明，被告上開所辯，不足採
      信。
    (三)又甲○○所有由乙○○使用之MKF-450 號機車，有於94年
      7 月16日在雲林縣虎尾鎮中溪里中溪20號前發現失竊，及
      發現機車失竊前之1 、2 天乙○○仍有騎乘等情，業據證
      人即該車使用人乙○○於警詢及本院審理時證述甚詳，並
      有贓物認領保管單、車輛竊盜車牌失竊資料個別查詢報表
      －查詢車牌認可資料、車輛失竊電腦輸入單各1 紙及照片
      4 張在卷可稽；又被告自承係於94年8 月28日下午6 時許
      ，在雲林縣虎尾鎮○○里○○○○○路段橋邊取得該車，
      足認該輛機車於94年7 月16日前1 、2 天原係停放於雲林
      縣虎尾鎮中溪里中溪20號前，為不詳之人騎乘後停放於虎
      尾鎮○○里○○○○○路段橋邊，再為被告所竊取等情應
      堪認定，本件事證明確，被告竊盜犯行亦堪認定。
三、核被告丙○○所為，係犯刑法第320 條第1 項之竊盜罪及同
    法第354 條之毀損器物罪。被告竊盜機車部分，係利用不知
    情之成年鎖匠遂行犯罪，為間接正犯。被告所犯上開2 罪，
    犯意各別，行為互殊，應予分論併罰。爰審酌被告不思以正
    當途徑獲取財物，隨意竊取他人機車，造成他人財產上之損
    害；又僅因與戊○○發生行車糾紛，即起意持石頭砸毀他人
    車輛之前擋風玻璃，其毀損部分之犯行惡性非輕，於戊○○
    欲趨前與之理論時，持類似刀械之鋸子1 支嚇阻戊○○，危
    害社會治安甚鉅，迄今仍未賠償被害人乙○○、戊○○所受
    之損害；又被告於本院95年4 月4 日審理期日時，實際上並
    無意到庭，經通譯以電話詢問是否到庭，仍稱其「快到了」
    等語，使本院等候被告開庭約30分鐘，而於95年6 月7 日本
    院審理開庭時，對於其所為犯行，表現出無所謂、毫無悔意
    之態度，犯後態度不佳，及其毀損部分坦承犯行、竊盜部分
    仍否認犯行、目前從事園藝造景工作、月收入幾萬元、教育
    程度為國中肄業等一切情狀，分別量處如主文所示之刑及諭
    知易科罰金之折算標準，並定其應執行之刑。被告竊取機車
    所使用之鑰匙1 把，係被告所有供犯罪所用之物，惟該鑰匙
    價值無幾，且已連同機車返還於被害人乙○○，而被告用以
    毀損戊○○自用小客車前擋風玻璃之石頭，並未扣案，且亦
    無證據可資證明該石頭屬被告所有之物，爰均不予宣告沒收
    。
據上論斷，應依刑事訴訟法第299 條第1 項前段，刑法第320 條
第1 項、第354 條、第51條第5 款、第41條第1 項前段、第2 項
，罰金罰鍰提高標準條例第1 條前段、第2 條，判決如主文。
本案經檢察官丁○○到庭執行職務
中    華    民    國    95    年    6     月    21    日
                  刑事第五庭    審判長法  官 陳 定 國
                                      法  官 李 明 益
                                      法  官 王 素 珍
以上正本證明與原本無異。
如不服本判決，應於判決收受後10日內，向本院提出上訴狀（須
附繕本）。
                                      書記官 林 怡 君
中    華    民    國    95    年    6     月    22    日
附錄本案論罪科刑法條：
中華民國刑法第320條第1項
 (普通竊盜罪、竊佔罪)
意圖為自己或第3 人不法之所有，而竊取他人之動產者，為竊盜
罪，處五年以下有期徒刑、拘役或五百元以下罰金。
意圖為自己或第3 人不法之利益，而竊佔他人之不動產者，依前
項之規定處斷。
前二項之未遂犯罰之。
中華民國刑法第354條
毀棄、損壞前二條以外之他人之物或致令不堪用，足以生損害於
公眾或他人者，處二年以下有期徒刑、拘役或五百元以下罰金。


司法院資訊處製作；財團法人民間司法改革基金會備份。
